【裁判字號】    89,交易,589
【裁判日期】    900329
【裁判案由】    過失傷害
【裁判全文】
臺灣高雄地方法院刑事判決                        八十九年度交易字第五八九號
    公  訴  人  臺灣高雄地方法院檢察署檢察官
    被      告  甲○○
右列被告因過失傷害案件，經檢察官提起公訴（八十九年度偵字第四一八五號），本
院判決如左：
    主  文
甲○○因過失傷害人，處拘役伍拾日，如易科罰金，以參佰元折算壹日。
    事  實
一、甲○○考領有普通小客車駕駛執照，於民國八十八年八月十八日凌晨三時十分許
    前某時，因飲酒已達不能安全駕駛動力交通工具之酒醉狀態，仍於同日凌晨三時
    十分許駕駛車牌號碼ＴＯ－六六八二號自用小客車（被告所犯公共危險罪業經本
    院鳳山簡易庭於八十八年十月十六日以八十八年度鳳簡字第六八七號判處有期徒
    刑三月確定在案），沿高雄市○○○路由東往西方向行駛快車道上，途經設有閃
    光黃燈號誌之建國三路與市○○路之交岔路口，本應注意行車速度應依標誌之規
    定，並應注意行經閃光黃燈路口，車輛應減速接近，注意安全，小心通過，且應
    注意車前狀況，隨時採取必要之安全措施，以避免危險之發生。而依當時情形，
    天候晴、雖為夜間然有照明、路面乾燥、無缺陷、無障礙物，並無不能注意之情
    形，竟疏未注意當地速限為四十公里，竟以時速六十至八十公里之速度疾駛行駛
    ，適有乙○○所駕駛車牌號碼ＹＰ－八二五○號自用小客車，沿設有閃光紅燈號
    誌之市○○路由南向北行駛（建國三路方向係閃黃燈、市○○路係閃紅燈），於
    抵達前開交岔路口時，亦未依規定停車再開，及未讓幹線道之車輛先行，貿然通
    過該交岔路口，致甲○○所駕駛前開自小客車之左前方保險桿與乙○○所駕駛之
    上開自小客車之右前葉子板發生碰撞，乙○○因而受有頭部外傷、臉部多處擦傷
    、右手肘前臂挫傷六公分×二公分及左腳擦傷等傷害。甲○○於肇事後，留在事
    故現場，對於未發覺之過失傷害部分，主動向處理員警表示其為自用小客車駕駛
    人，而接受裁判，並於當日凌晨三時二十七分許對甲○○施以酒精濃度檢測，測
    得其呼氣之酒精濃度為每公升零點五三毫克。
二、案經乙○○訴由台灣高雄地方法院檢察署檢察官偵查起訴。
    理  由
一、訊據被告甲○○對於右揭時、地酒後酒後超速行駛，撞及告訴人乙○○所駕駛前
    開自小客車之右前葉子板，致告訴人乙○○因而受有頭部外傷、臉部多處擦傷、
    右手肘前臂挫傷六公分×二公分及左腳擦傷等傷害之事實，均供認不諱（參本院
    九十年三月十五日審判筆錄），核與告訴人乙○○於偵、審所指訴之情節相符（
    參偵查卷第十三頁、本院九十年三月十五日審判筆錄），復有道路交通事故調查
    報告表、肇事現場談話筆錄及酒精濃度測試表在卷可資參照（參偵查卷第十七頁
    至二十一頁），再告訴人乙○○確受有前述傷害之事實，亦有高雄市立大同醫院
    診斷證明書一紙附卷可證（參偵查卷第四頁）。
二、按行車速度應依標誌之規定；汽車行駛至交岔路口時，應遵守燈光號誌；汽車駕
    駛人飲酒後其吐氣所含酒精成份超過每公升零點二五毫克以上者，不得駕車，為
    道路交通安全規則第九十三條一項、第一百零二條第一項第一款、第九十四條第
    三項及第一百一十四條第二款所明文。再按閃光黃燈表示警告，車輛應減速接近
    ，注意安全，小心通過，亦為道路交通標誌標線號誌設置規則第二一一條第一項
    第一款所規定。查本件肇事路段時速不得超過四十公里，且上開交岔路口之建國
    三路設有閃光黃燈號誌，肇事當時天晴、夜間有照明、路面無缺陷、道路無障礙
    物及視距良好，為上開道路交通事故調查報告表所載明可證。本件被告駕駛小客
    車並領有駕駛執照，於行經上開路段時，理應知悉並注意上開交通安全規則，以
    防止危險發生，且依當時情形並無不能注意之情事。被告疏未注意竟以時速六十
    至八十公里之速度，超速行駛，且肇事後經警所測得之酒精濃度達每公升零點五
    三毫克，是被告駕車行為顯有過失甚明。雖告訴人乙○○駕駛之小客車因違反行
    經閃光紅燈路口應減速接近，先停止於交岔路口前，讓幹道車優先通行後認為安
    全時，方得續行之規定，就本件車禍之發生，同有過失，惟被告過失責任並不因
    此免除。再本件車禍經送高雄市政府建設局車輛行車事故鑑定委員會鑑定結果，
    亦同此認定，有該委員會八十九年四月二十七日高市鑑字第八九○四○○三號函
    附之鑑定意見書在卷可參（參偵查卷第二十五頁）。是被告之過失行為與告訴人
    之受傷間並有相當因果關係。被告自應負過失傷害罪責，罪證明確，被告犯行堪
    以認定。
三、核被告甲○○所為，係犯刑法第二百八十四條第一項前段過失傷害罪。被告酒醉
    駕車，因而致人受傷，依法應負刑事責任，應依道路交通管理處罰條例第八十六
    條第一項之規定加重其刑。又被告於肇事後向現場處理警員坦承肇事而接受裁判
    ，為告訴人陳述明確（參本院九十年三月十五日審判筆錄）。被告為對於未發覺
    之犯罪自首而接受裁判，應依刑法第六十二條前段之規定，減輕其刑。併依刑法
    第七十一條第一項規定，先加後減。爰審酌被告酒後駕車疏未注意採取必要之安
    全措施，致撞及告訴人而肇事，雖迄今尚未與告訴人達成和解，惟念其犯後已坦
    承犯行，態度尚佳，告訴人就本件車禍之發生亦有過失等一切情狀，量處如主文
    所示之刑，併諭知易科罰金之折算標準。再按修正前刑法第四十一條易科罰金之
    折算標準，業經總統於九十年一月十日公布為現行刑法第四十一條第一項，並於
    同年月十二日生效，依刑法第二條第一項前段從新從輕原則，應依修正後刑法第
    四十一條第一項前段之規定對於被告最為有利。
四、據上論斷，應依刑事訴訟法第二百九十九條第一項前段，道路交通管理處罰條例
    第八十六條第一項，刑法第二條第一項前段、第二百八十四條第一項前段、第六
    十二條前段、第四十一條第一項前段，罰金罰鍰提高標準條例第一條前段、第二
    條，判決如主文。
中      華      民      國    九十      年      三      月    二十九    日
                                  臺灣高雄地方法院交通法庭
                                      法    官  張 維 君
右正本證明與原本無異。
如不服本判決，應於判決送達後十日內，向本院提出上訴狀。
                                      書 記 官  趙 美 玲
中      華      民      國    九十      年      三      月    二十九    日
附錄本案論罪科刑法條全文：
刑法第二百八十四條第一項前段。
因過失傷害人者，處六月以下有期徒刑、拘役或五百元以下罰金。致重傷者，處一年
以下有期徒刑、拘役或五百元下罰金。


司法院資訊處製作；財團法人民間司法改革基金會備份。
